臺灣彰化地方法院刑事判決　　　　　　　99年度訴字第1224號
公　訴　人　臺灣彰化地方法院檢察署檢察官 
被　　　告　李春約
指定辯護人　康春田律師
上列被告因妨害性自主案件，經檢察官提起公訴（99年度偵字第
6124號），本院判決如下：
    主  文
李春約對精神障礙人犯強制性交罪，累犯，處有期徒刑捌年貳月
。
    事  實
一、李春約前因侵占案件，分別經本院於民國97年3月26日、同
    年4 月30日以97年度彰簡字第262號、429號各判決處有期徒
    刑3 月、2月確定，再經本院於97年10月31日以97年度聲字
    第2334號裁定定應執行刑為有期徒刑4月確定，嗣經入監服
    刑，甫於98年2月21日縮短刑期執行完畢。詎猶不知悔改，
    明知代號00000000號（下稱Ａ女，真實姓名年籍詳卷內被害
    人代號與真實姓名對照表）係中度精神障礙之女子，A 女為
    照顧其女兒，因而暫居住在其友人黃文芸位在彰化縣花壇鄉
    ○○路（住址詳卷）之租屋處。李春約於99年6 月21日下午
    3 時許，前往上開租屋處欲償還所積欠黃文芸之新臺幣（下
    同）1,000 元債務，見A 女獨自一人在該租屋處1 樓房間內
    午休，竟心生歹念以還款為由，進入上開房間內，基於加重
    強制性交之犯意，違反Ａ女之意願，抱住A 女，將其推倒在
    床上，並強行脫去A 女之褲子及內褲，再以身體將A 女壓制
    在下方之強暴方式致A 女無法抗拒後，即以其陰莖插入A 女
    陰道，對Ａ女強制性交1 次得逞。嗣經Ａ女報警處理，而查
    知上情。
二、案經A 女訴請彰化縣警察局彰化分局報請臺灣彰化地方法院
    檢察署檢察官偵查起訴。
    理  由
壹、程序部分：
一、按性侵害犯罪防治法第12條第2 項之規定，行政機關、司法
    機關及軍法機關所製作必須公示之文書，不得揭露被害人之
    姓名、出生年月日、住居所及其他足資識別被害人身分之資
    訊。本件判決書事實欄及理由欄關於被害人及其家屬之姓名
    僅記載代號（真實姓名、年籍資料均詳卷），合先敘明。
二、次按被告以外之人於審判外之言詞或書面陳述，除法律有規
    定者外，不得作為證據，刑事訴訟法第159 條第1 項定有明
    文。本件證人即告訴人A 女於警詢時所為之證述，係屬被告
    以外之人於審判外所為之書面陳述，本院復查無符合其他例
    外得具有證據能力之情形，依法無證據能力。
三、復按檢察官職司追訴犯罪，就審判程式之訴訟構造言，檢察
    官係屬與被告相對立之當事人一方，偵查中對被告以外之人
    所為之偵查筆錄，或被告以外之人向檢察官所提之書面陳述
    ，性質上均屬傳聞證據。自理論上言，如未予被告反對詰問
    、適當辯解之機會，一律准其為證據，似有違當事人進行主
    義之精神，對被告之防禦權亦有所妨礙；然而現階段刑事訴
    訟法規定檢察官代表國家偵查犯罪、實施公訴，必須對於被
    告之犯罪事實負舉證之責，依法其有訊問被告、證人及鑑定
    人之權，證人、鑑定人且須具結，而實務運作時，偵查中檢
    察官向被告以外之人所取得之陳述，原則上均能遵守法律規
    定，不致違法取供，其可信性極高，為兼顧理論與實務，乃
    於修正刑事訴訟法時，增列第159 條之1 第2 項，明定被告
    以外之人（含被害人、證人等）於偵查中向檢察官所為陳述
    ，除顯有不可信之情況者外，得為證據，並於92年9 月1 日
    施行（最高法院94年度臺上字第7416號判決意旨參照）。又
    所謂「顯有不可信性」，係指陳述是否出於供述者之真意、
    有無違法取供情事之信用性而言，故應就偵查或調查筆錄製
    作之原因、過程及其功能等加以觀察其信用性，據以判斷該
    傳聞證據是否有顯不可信或有特別可信之情況而例外具有證
    據能力，並非對其陳述內容之證明力如何加以論斷，二者之
    層次有別，不容混淆（最高法院94年度臺上字第629 號判決
    要旨可參）。查證人A 女、吳火土（與A 女一同居住在上開
    租屋處）、代號00000000A 即A 女之女兒（下稱B 女，真實
    姓名年籍詳卷內證人代號與真實姓名對照表）、王文禎（為
    A 女之乾哥）、黃文芸在檢察官偵查時，均係以證人之身分
    ，經檢察官告以具結之義務及偽證之處罰，經其具結，而於
    負擔偽證罪之處罰心理下所為，用以擔保其等陳述之真實性
    ；且無證據顯示其等於受檢察官訊問之證述係遭受強暴、脅
    迫、詐欺、利誘等外力干擾情形或在影響其等之心理狀況致
    妨礙其等自由陳述等顯不可信之情況下所為。是其等於偵訊
    時之陳述，既無顯不可信情況，依上開說明，均有證據能力
    。另證人吳火土、B 女、王文禎及黃文芸雖未親自見聞A 女
    遭被告性侵害之事實，但就其等證述曾聽聞A 女告知遭被告
    性侵害或被告與A 女平日相處情況等事實而言，則是屬於足
    以證明供述內容真實性以外事實之情況證據，即足供證明A
    女曾對之陳述遭受性侵害或被告與A 女平日相處情況之事，
    而非屬傳聞證據，附此說明。
四、再按被告以外之人於審判外之陳述，雖不符刑事訴訟法第15
    9 條之1 至第159 條之4 得為證據之情形，而經當事人於審
    判程序同意作為證據，法院審酌該言詞或書面陳述作成時之
    情況，認為適當者，亦得為證據。當事人、代理人或辯護人
    於法院調查證據時，知有第159 條第1 項不得為證據之情形
    ，而未於言詞辯論終結前聲明異議者，視為有前項之同意，
    刑事訴訟法第159 條之5 定有明文。查公訴人所提出之證人
    吳火土於警詢中之證述、彰化縣警察局鑑識課刑事實驗室實
    驗紀錄，均屬被告以外之人於審判外之陳述，被告及其辯護
    人雖於本院準備程序時未表示同意作為證據使用，惟迄至本
    院於言詞辯論終結前，檢察官、被告及辯護人亦未聲明異議
    ，經本院審酌後，認無不適當之情形，揆諸前揭規定，上開
    證述均得作為證據使用。
五、依性侵害犯罪防治法第10條第1 項規定：「醫院、診所對於
    被害人，不得無故拒絕診療及開立驗傷診斷書。」、同條第
    3 項規定：「第一項驗傷診斷書之格式，由中央衛生主管機
    關會商有關機關定之。」，再依同法第11條之相關規定，係
    為防治性侵害犯罪及保護被害人權益，對於被害人驗傷及取
    證所為之特別規定，其依此項規定所製作之驗傷診斷書，應
    屬刑事訴訟法第159 條第1 項「法律有規定」之傳聞證據之
    例外（參照最高法院95年度臺上字第5026號判決意旨）。卷
    附財團法人彰化基督教醫院受理疑似性侵害事件驗傷診斷書
    ，係為防治性侵害犯罪及保護被害人權益，對於被害人驗傷
    及取證所為之特別規定，而由醫師所製作，揆諸上開說明，
    屬刑事訴訟法第159 條第1 項「法律有規定」之傳聞例外，
    具有證據能力。
貳、實體部分：
一、訊據被告固坦承有於上開時、地與A 女發生性行為之事實，
    ，惟矢口否認有何加重強制性交犯行，辯稱：伊與A 女係男
    女朋友，是經過A 女同意下才發生性行為，並未違反A 女之
    意願，且果若違反A 女意願，A 女為何沒有呼救；另伊對A
    女為中度精神障礙，領有身心障礙手冊並不知情，A 女從外
    表看起來與常人無異云云。經查：
  (一)被告於前揭時、地與A 女發生一次性行為乙情，業據被告於
    警詢、偵訊及本院審理中均供承不諱（見警卷第1 至4 頁背
    面，偵卷第28至30頁，本院卷第22、86頁），核與證人即告
    訴人A 女於偵訊及本院審理中之證述情節（見偵卷第14至19
    頁，本院卷第56頁背面至63頁）相符，又告訴人A 女於被告
    射精結束後，將擦拭精液之衛生紙團送交警方扣案，經警將
    該衛生紙團送請彰化縣警察局鑑識課刑事實驗室鑑驗，確呈
    紫紅色陽性反應，此有彰化縣警察局鑑識課刑事實驗室實驗
    紀錄1 份（見本院卷第30至31頁）附卷足憑，足認被告此部
    分之供述與事實相符，被告確有與告訴人A 女為性交行為，
    應可認定。
  (二)證人A 女係中度精神障礙者，此有A 女於98、99年之中華民
    國身心障礙手冊各1 份（見偵卷第89-1頁密封袋，本院卷第
    99頁證物袋）在卷可證，自堪認定。又據證人吳火土於本院
    審理中證稱：A 女說話比較鈍、比較憨直，可以就臉部及走
    路的樣子得知A 女精神有問題；且Ａ女看起來笨笨的，走路
    的時候還要車子閃她等語（見本院卷第52頁及其背面）；證
    人王文禎於本院審理中證稱：從平常觀察A 女的行動與說話
    ，且A 女的記憶力不好，行動看起來笨笨傻傻的，可以看出
    她是一個智能障礙的人等語（見本院卷第83頁）；參以本院
    當庭勘驗告訴人A 女於交互詰問中之應答情形，其勘驗結果
    略以：A 女說話的速度較為緩慢，但尚能理解詰問的問題，
    交互詰問過程中並無違反常情的舉動，回答的內容有時會一
    再重複的情形等情以觀（見本院卷第63頁）；足認一般人經
    由與告訴人A 女接近、對話，即可察覺A 女有精神障礙異於
    常人之現象。而被告於本院審理中亦供稱：伊看過A 女3 個
    女兒，她們3 個人都有問題，從她們說話的語氣可以察覺她
    們不是正常的人等語（見本院卷第83頁背面至84頁），堪認
    被告依其生活經驗，對告訴人A 女的女兒屬身心障礙乙節，
    知之甚詳，況依一般社會常情，A 女的3 個女兒皆屬身心障
    礙之人，一般人自會推敲是否係遺傳所致，而對A 女亦為身
    心障礙之人有所存疑，遑論被告於本件犯行前，自承認識A
    女3 個多月，至少與A 女見面6 、7 次，與A 女係男女朋友
    關係（見本院卷第85頁背面至87頁背面），衡諸常情，被告
    對於A 女3 個女兒既能察覺，豈有對於A 女本身為精神障礙
    乙情無法辨識；再者，證人即告訴人A 女迭於偵訊及本院審
    理中均證稱：曾告知在上開租屋處附近檳榔攤的老闆娘，其
    與大女兒、二女兒均有精神障礙的問題，並且接受中低收入
    戶補助，當時被告在場有聽到，所以被告知道其為精神障礙
    之人等語（見偵卷第16至17頁，本院卷第60頁背面至61頁背
    面）；足見被告明知A 女係精神障礙之人，堪以認定。是被
    告此部分辯解，顯係避重就輕之詞，不足採信。
  (三)再據證人即告訴人A 女於偵訊中證稱：於99年6 月21日下午
    3 時許，其在彰化縣花壇鄉○○路○ 段836 號租屋處1 樓房
    間內休息，被告當時進入該房內表示要返還黃文芸1,000 元
    之借款，其表示黃文芸不在後，被告隨即抱住其，並將其推
    倒在床上親吻，當時其有向被告表示現正處於生理期並一直
    掙脫，被告即用全身將其壓在床上使無法動彈，期間其一直
    拒絕被告並表明不要、不同意，惟被告仍置之不理，強行將
    其之外褲及內褲脫掉，並將自己全身的衣服脫光，接著將自
    己的陰莖插入其陰道內，直至射精並將精液灑在床上，被告
    用衛生紙擦拭後問該衛生紙要置於何處，其表示會處理後，
    被告即穿上衣服騎車離去，當時並沒有其他人在場；直至當
    天晚上6 時許，其始以行動電話門號0985撥打其先生0919及
    三女兒0920行動電話門號，告知遭被告強制性交之事（上開
    行動電話門號詳卷）等語（見偵卷第14至19頁）；又於本院
    審理中證稱：於99年6 月21日下午3 時左右，其在上開租屋
    處1 樓房間內休息，被告突然撞進該房間，並表示想要作那
    種事情而摸其胸前，其向被告表明當天是月經來的第一天而
    不要，惟被告說無所謂，即將其推倒在床上，因為被被告壓
    著，所以沒有看到吳火土經過，後來為了閃躲被告而走出房
    間，被告也跟著走出來，2 人接著走到飯廳那邊，被告即抱
    住其而加以親吻，其一直抓著自己的褲頭，被告又一直推其
    到上開房間的床上並脫去其下半身衣物後，將其壓在床上；
    在過程中，其有一直反抗、推開被告並拉著自己的褲頭，但
    因為被被告壓著，再加上害怕，所以沒有喊救；後來被告對
    其為強制性交行為結束後，即離去上開租屋處，其跟隨在被
    告後面走到門口時遇到吳火土，並向吳火土表示「我不要，
    硬強的」等語（見本院卷第56頁背面至63頁）；足見告訴人
    A 女前後所述關於被告對其性侵害之方法及細節等關鍵內容
    互核一致，若非告訴人A 女親身經歷且有此受害經驗，實難
    為如此明確之指訴，酌以性侵害案件，依常理係在秘密、非
    公開場合下為之，是大部分性侵害案件，亦僅有被告及被害
    人得知性侵害之事實，客觀證據本屬不易取得，自不能概以
    僅有被害人單一指訴，而排除其證據之真實性。
  (四)又據證人吳火土於偵訊中證稱：其從99年3 月25日起就與Ａ
    女一同住在前開租屋處，在99年6 月21日下午3 時許，其在
    該租屋處1 樓有看到Ａ女與被告一同在Ａ女房間內的床上，
    不知道他們2 人在做什麼，以前從來沒有看過被告出現在Ａ
    女的房間內，心理雖然覺得奇怪，但是又不方便過問，所以
    就沒有進去過問而出門，直到下午3 點多回來的時候，被告
    就從屋內跑出來，並對其表示大哥不好意思，然後就騎機車
    離開，隨後Ａ女也跟著跑出來向其表示被被告硬逼、硬拖強
    暴了，其就叫Ａ女趕快打電話跟她先生說，當時Ａ女表情看
    起來很害怕等語（見偵卷第22至26頁）；於本院審理中證稱
    ：其與Ａ女於99年2 月底時一同住在上開租屋處，於99年6
    月21日下午3 時許，在該租屋處1 樓經過Ａ女房門口時，當
    時門口約有1 台尺寬的縫隙，其有看到被告與Ａ女一同在Ａ
    女房間內且2 個人拉拉扯扯的，當時2 個人的衣服都還沒有
    脫掉，而被告用手拉Ａ女胸前的衣服，手從Ａ女的背部摟住
    要抱Ａ女、親吻Ａ女時，Ａ女一直把頭轉開不讓被告親吻，
    並用手撥開被告的手，因為沒有出聲，所以不知道他們兩個
    人有沒有發現其站在門口，其後來走到前面的客廳，Ａ女隨
    後也走到客廳，而被告尾隨在後，一下子Ａ女又走到租屋處
    裡面的飯廳，被告也跟著走到飯廳，2 個人又在飯廳拉拉扯
    扯，當時被告拉Ａ女的下面，好像要脫她的褲子，然後Ａ女
    有用手撥開被告的手，惟未聽到Ａ女的呼救聲，所以不方便
    插手即從後門騎摩托車出去，經過20分鐘左右回來，並且在
    門口路邊站約4 、5 分鐘後，被告跑出來向其表示「大哥，
    不好意思」，然後就騎摩托車快速離去，以前被告不會對其
    說這句話，隨後Ａ女也跟著走出來而對其表示「硬要、硬要
    ，硬強的」（台語），但是當時其係面向馬路所以沒有看到
    Ａ女的表情，不過其有叫Ａ女跟她的先生說等語（見本院卷
    第49頁背面至56頁）；是證人吳火土雖對本案案發前後之小
    細節供述有所出入，惟對於被告對Ａ女為性交行為之前，Ａ
    女有以行動表示不願意，且於事後有向吳火土表明其非出於
    自願與被告發生性行為等節，則供述明確；復衡以證人吳火
    土與告訴人Ａ女、被告並無任何親屬、業務或恩怨關係，難
    認證人吳火土有為虛偽證述而陷被告受刑事非難之動機，堪
    認其此部分證述屬實。至辯護人雖以證人吳火土於警詢、偵
    訊及本院審理中之證述不一，而認警詢中之證述距離案發時
    間較近，應以警詢中之證述較為可採等語為被告辯護；惟證
    人吳火土迭於偵訊及本院審理中，對於檢察官、辯護人訊問
    為何與警詢所述不同時，均證稱：其不識字，於警詢接受詢
    問時，係急著要趕快結束而將小孩送醫等語（見偵卷第23頁
    ，本院卷第51頁）；且其在偵訊及本院審理中所為之證述，
    皆係經過具結而擔保其證言之真實性，如有虛偽陳述，恐受
    偽證罪之處罰，難認證人吳火土甘冒受偽證罪之處罰而設詞
    羅織被告入罪；堪認其於偵訊及本院審理中之證述並無虛妄
    之情事，是辯護人上開所辯，尚不足採。
  (五)復據證人王文禎於偵查中證稱：A 女於距遭被告強制性交2
    個小時後，有到其上班的地方，向其表示當天被告至該租屋
    處表示要返還黃文芸1,000 元之借款，後來拉著A 女並表明
    對A 女有意思，A 女要逃走又被被告拉回來，A 女後又對被
    告表示正值生理期間，惟被告仍置之不理，A 女說她當下很
    緊張、害怕，但因為怕會被被告傷害，所以就被被告控制住
    而遭被告強制性交得逞，當A 女在陳述上開情節時，看起來
    很傷心且在哭，後來其向A 女表示要跟A 女的家人聯絡，即
    幫忙A 女以其所有之行動電話門號0982號打電話給她的先生
    ，請她先生過來處理等語（見偵卷第56至59頁）；核與於本
    院審理中證稱：Ａ女於99年6 月21日晚上6 時許有到其上班
    的地方，向其表示遭被告強制性交乙事，Ａ女看起來有一點
    點害怕、傷心，後來其叫Ａ女要跟她先生聯絡，並幫忙Ａ女
    以其所有之上開行動電話門號打電話給她先生；事後被告主
    動要以1 萬元和解，Ａ女的先生也同意了，但是被告後來反
    悔等語相符（見本院卷第79頁背面至83頁）；又據證人B 女
    於偵訊中證稱：於99年6 月21日Ａ女先跟王文禎說遭被告強
    制性交乙事，並請王文禎打電話予其父親，父親復於同日下
    午5 、6 點再以電話與其聯絡，其即打電話給Ａ女並從嘉義
    搭火車到花壇找A 女；當天看到Ａ女的感覺好像受到驚嚇一
    樣，然後她就把當天全部的事情說出來，Ａ女表示在當天下
    午3 時許，只有她一個人在租屋處1 樓房間內睡覺，被告走
    進房內表示要還先前積欠黃文芸之借款1,000 元，後來Ａ女
    向被告表示黃文芸不在可幫忙轉交後，被告即過來要強行脫
    去Ａ女的衣褲，對A 女強制性交，A 女一直拉著褲頭，但被
    被告壓在床上，其中Ａ女有向被告表示正值生理期間，但被
    告仍置之不理，直至被告射精後，有以衛生紙擦拭遺留在床
    上的精液，事後還問A 女要將衛生紙丟在哪裡，A 女表示會
    幫忙處理等語（見偵卷第35至39頁）；此外，尚有告訴人A
    女、A 女之夫、證人B 女及王文禎分別所有之行動電話門號
    0985、0919、0920及0982號於99年6 月21日之通聯紀錄附卷
    足憑（A 女、A 女之夫、B 女及王文禎的行動電話門號詳卷
    ，見偵卷第77至82頁）；足見Ａ女遭被告性侵害後有向王文
    禎求援，隨後王文禎、A 女之夫、B 女及A 女間，有以其所
    持有之上開行動電話門號互相聯絡乙情核實。
  (六)綜上，本院相互勾稽證人吳火土、王文禎及B 女之上開證述
    ，認其與證人即告訴人Ａ女所述情節大致相符；再者，上開
    證人與被告復無任何糾葛仇怨存在，衡諸常理，若非確有其
    事，實難認證人有何藉詞捏造事實而誣陷被告身罹重罪之動
    機及必要；足徵告訴人Ａ女所述並非虛妄。又Ａ女為一中度
    精神障礙者，智慮單純，苟非其確實親身經歷遭被告強制性
    交之情，衡情度理，容無憑空虛構編織上情之能力；再依證
    人王文禎上揭證詞可知，A 女先生就身心障礙之Ａ女遭被告
    強制性交乙事，本欲與被告以1 萬元和解，僅係被告事後反
    悔而未達成和解，核與證人即告訴人A 女於本院審理中證稱
    ：被告向其先生表示要以1 萬元和解，但卻說是遭其等威脅
    ，後來又表示1 元也別想，要告到底等語（見本院卷第62頁
    背面）相符，而被告於本院審理中亦不爭執上情（見本院卷
    第22、84頁及其背面、87頁）；是告訴人A 女及其家人本欲
    以私下和解方式解決此事，處理態度甚為低調，更加肯認告
    訴人A 女無刻意誣陷被告之虞。從而，被告係違反A 女意願
    下，對A 女為性交乙節，應堪信為真實。
  (七)被告雖辯稱其與A 女係男女朋友，A 女自願與其發生性行為
    ，且A 女如非自願，為何未向在場之吳火土呼救云云，惟查
    ：
    1.據證人吳火土於偵訊及本院審理中均證稱：Ａ女看到被告
      會閃躲，除了99年6 月21日外，其不曾看過被告單獨找過
      Ａ女或出現在A 女房間內，因為每次被告來到該租屋處時
      ，都是一群人在聊天，而A 女看起來都很怕被告，不敢跟
      被告坐在一起、說話等語（見偵卷第24頁，本院卷第51頁
      及其背面、53頁）；證人王文禎於偵訊及本院審理中亦證
      稱：Ａ女有向其表示被告在本案之前會對她毛手毛腳，會
      用手撥A 女的身體，對她意圖不軌而想為性行為，讓她感
      到害怕，A 女說不喜歡被告這樣子，且其每次到該租屋處
      時，如有遇到被告，都是看到被告跟一群人一起聊天，沒
      有單獨跟A 女聊天的情形等語（見偵卷第57至58頁，本院
      卷第82至83頁）；證人黃文芸於偵訊中證稱：不清楚A 女
      與被告的相處情形，但他們看起來就像普通朋友一樣等語
      （見偵卷第43至44頁）；證人B 女於偵訊中證稱：Ａ女在
      上開租屋處居住期間沒有跟別人交往，她只有提過吳火土
      與王先生的事情等語（見偵卷第35至36頁）；堪見A 女與
      被告平日相處情形至多僅係普通朋友關係，A 女甚而透露
      出害怕被告之情，難認A 女與被告為男女朋友關係，從而
      ，殊難想像，被告於上開時、地對Ａ女為性行為乙事，係
      出於Ａ女自願下所為。
    2.另Ａ女為中度精神障礙者，前已敘及，其雖能辨識遭被告
      性侵害並產生抵抗能力，然因其精神缺陷，應變能力較一
      般人低，於遭受他人侵害時，不知如何應變，應與常情相
      符，是不能期待Ａ女與常人一般以逃走、呼救、報警等方
      式處理，尚非據此得逕認Ａ女係自願與被告發生性行為。
    3.是以，被告辯稱其與A 女為男女朋友，其係經過A 女同意
      下才發生性行為乙節，應係臨訟卸責之詞，殊難採信。
二、綜上所述，被告前開所辯，顯係事後卸責之詞，不足採信。
    此外，尚有現場圖1 紙、現場照片6 張、財團法人彰化基督
    教醫院受理疑似性侵害事件驗傷診斷書1 份（見偵卷第73至
    76頁，警卷證物袋）及扣案之衛生紙1 包、棉棒3 支可資佐
    證，足認本案事證明確，被告犯行堪以認定，應予依法論科
    。
三、按稱性交者，謂非基於正當目的所為之下列性侵入行為：一
    以性器進入他人之性器、肛門或口腔，或使之接合之行為。
    二以性器以外之其他身體部位或器物進入他人之性器、肛門
    ，或使之接合之行為，刑法第10條第5 項定有明文。是以，
    被告以其陰莖插入A 女陰道內之行為，揆諸前揭規定，實屬
    性交行為無訛。又A 女為中度精神障礙之人，前已敘及。是
    核被告上開所為，係犯刑法第222 條第1 項第3 款對精神障
    礙人犯強制性交罪。另被告曾有事實欄所載之前科資料，有
    臺灣高等法院被告前案紀錄表1 份在卷可稽，其於上開徒刑
    執行完畢後，5 年內故意再犯本件有期徒刑以上之罪，為累
    犯，應依刑法第47條第1 項規定加重其刑。爰審酌被告為逞
    一己私慾，明知被害人A 女為精神障礙之人，竟仍以違反A
    女之意願而為性交，造成被害人身心之傷害，且於事證明確
    下又狡詞飾責，毫無悔意，暨其犯罪動機、目的、手段、生
    活狀況及智識程度等一切情狀，量處如主文所示之刑。至公
    訴人雖就被告前開犯行具體求刑有期徒刑10年，惟本院認以
    處如主文所示之刑為適當，公訴人之求刑，核屬過重，附此
    敘明。又刑法第91條之1 有關強制治療處分之規定，業於94
    年2 月2 日修正公佈，並於95年7 月1 日施行，同條第1 項
    規定：「犯第221 條至第227 條、第228 條、第229 條、第
    230 條、第234 條、第332 條第2 項第2 款、第334 條第2
    款、第348 條第2 項第1 款及其特別法之罪，而有下列情形
    之一者，得令入相當處所，施以強制治療：一、徒刑執行期
    滿前，於接受輔導或治療後，經鑑定、評估，認有再犯之危
    險者。二、依其他法律規定，於接受身心治療或輔導教育後
    ，經鑑定、評估，認有再犯之危險者」，已將刑前治療改為
    刑後治療，本案被告行為時係在前揭修法之後，是應於被告
    徒刑執行期滿前，於接受輔導或治療後，經鑑定、評估，認
    為有再犯之危險者，再施以強制治療，併此說明。
據上論斷，應依刑事訴訟法第299 條第1 項前段，刑法第222 條
第1 項第3 款、第47條第1 項，判決如主文。
本案經檢察官朱健福到庭執行職務。
中    華    民    國   100    年    1     月    31    日
                  刑事第三庭    審判長法官      李進清
                                法      官      洪志賢
                                法      官      林怡君
以上正本證明與原本無異。
如不服本判決應於收受判決後10日內向本院提出上訴書狀，並應
敘述具體理由；其未敘述上訴理由者，應於上訴期間屆滿後20日
內向本院補提理由書（均須按他造當事人之人數附繕本）「切勿
逕送上級法院」。
告訴人或被害人對於判決如有不服具備理由請求檢察官上訴者，
其上訴期間之計算係以檢察官收受判決正本之日期為準。
中    華    民    國   100    年    1     月    31    日
                                    書記官      顧嘉文
附錄本案論罪科刑法條全文：
中華民國刑法第222條
（加重強制性交罪）
犯前條之罪而有下列情形之一者，處 7 年以上有期徒刑：
一、二人以上共同犯之者。
二、對未滿十四歲之男女犯之者。
三、對精神、身體障礙或其他心智缺陷之人犯之者。
四、以藥劑犯之者。
五、對被害人施以凌虐者。
六、利用駕駛供公眾或不特定人運輸之交通工具之機會犯之者。
七、侵入住宅或有人居住之建築物、船艦或隱匿其內犯之者。
八、攜帶兇器犯之者。
前項之未遂犯罰之。